# 不征税收入--高新企业认定奖励

提问人：wotainanle 时间：2020-03-17 08:05:22
请教前辈老师：
1.关于不征税收入 ，是企业可以自主选择按照征税或不征税收入处理吗 ？
2.首次认定高新技术企业 ，政府给的直接奖励 ，是不征税收入吗 ？可以作为不征税收入处理还是必须是征税收入？如果作为不征税是否只能用于研发费用投入，其金额不能加计扣除也不能算作再次认定高新时企业的研发费用吗？
十分感谢。

回答人：chenyiwei
1 、企业不能自主选择，应按照税法规定。只有税法规定作为不征税收入的项目才可以作为不征税收入。要注意不征税收入并不是真正的免税，而是递延纳税。
2 、此类奖励不属于不征税收入。不征税收入的认定根据财税[2011]70号文件及其后续补充和更新的其他规定确定。